臺灣高等法院刑事判決　　　　　　　　　　　　　九十三年度上更(一)字第七七號
　　上　訴　人
　　即　被　告　甲○○
　　指定辯護人　本院公設辯護人　乙○○
右上訴人因妨害國幣懲治條例案件，不服臺灣臺北地方法院九十二年度訴字第七七０
號，中華民國九十二年七月九日第一審判決（起訴案號：臺灣臺北地方法院檢察署九
十二年度偵字第九０三六號），提起上訴，判決後，經最高法院第一次發回更審，本
院判決如左：
    主  文
原判決撤銷。
甲○○意圖供行使之用，而偽造幣券，累犯，處有期徒刑伍年肆月。扣案如附表一、
二、三（編號六除外）所示之物均沒收。
    事  實
一、甲○○（綽號阿明，原名吳正明）曾因施用毒品案件，經臺灣板橋地方法院於民
    國（下同）八十八年十二月三十一日以八十八年度易字第四○三七號判處有期徒
    刑五月確定，於八十九年八月三十一日易科罰金執行完畢。詎仍不知悔改，因經
    營事業倒閉，生活經濟來源匱乏，無力清償欠款，竟意圖供行使之用，於九十年
    三月間某日起，在臺北縣深坑鄉○○路○段一○三號五樓住處，利用其所有如附
    表三編號一、二、三所示之電腦及掃瞄列印設備，將新款新台幣（下同）一千元
    真鈔掃描至電腦後，以彩色噴墨方式仿印於Ａ４大小之影印紙，並在紙張背面利
    用灰色墨仿水印，並以燙印薄膜（含面額數字）與灰色墨仿鈔卷正面五段裸露部
    分，左下角面額數字部分則採噴墨方式仿折光變色油墨，並以牙籤及指甲油（牙
    籤、指甲油均未扣案）繪製仿紙張螢光纖維絲，再利用剪刀剪製成偽鈔，每一Ａ
    ４影印紙約可供印製二、三張偽鈔。嗣因甲○○之友人丙○○得知甲○○在上開
    派出所及內政部警政署刑事警察局偵四隊員警檢舉。迨九十二年四月一日，丙○○見甲○○仍在同一處所偽造一千元紙鈔，乃佯稱有興趣，自行利用剪刀分割甲○○已印製但尚未切割之偽鈔八張（如附表二所示），預備伺機送交前開員警深
    入偵辦。惟丙○○尚不及與前開員警聯繫前，台北縣政府警察局新店分局即率先
    於同年四月二日晚上八時十分許，持臺灣台北地方法院核發之搜索票，在台北縣
    深坑鄉○○路○段一○三號三樓甲○○住處，搜索查獲如附表一所示甲○○所有
    用以偽造紙鈔之墨水四瓶、剪刀一支、木頭章（字樣：１０００）一個、一千元
    真鈔一張（號碼：ＨＭ９１８５９５ＷＤ）及偽鈔成品十九張、切割碎片三條等
    物，並在甲○○女友丁○○引導下循線在台北縣深坑鄉○○路○段一四一巷一號
    四樓丙○○住處，起出如附表二所示之偽鈔成品八張，及在上開甲○○五樓住處
    ，扣得如附表三所示甲○○所有用以偽造紙鈔之電腦設備一台、列印掃瞄影印機
    （三機一體，型號：ＨＰＰＳＣ２１１０）一台、掃描器一台、影印紙一包及偽
    造過程產生之半成品及成品（其中如附表三編號六所示尚未切割之一千元偽鈔半
    成品一張，號碼：ＨＭ９１８５９５ＷＤ，係被告為警查獲後配合員警採證示範
    時所印製之物）。
二、案經臺北縣政府警察局新店分局報請臺灣臺北地方法院檢察署檢察官偵查起訴。
    理  由
一、訊據被告甲○○矢口否認有意圖供行使之用而偽造幣券犯行，辯稱：伊於檢察官
    訊問時因害怕始行認罪，事實上係丙○○慫恿伊製造，伊當時剛買電腦、列表機
    ，一時為了好玩，才在丙○○指導下製造，嗣因仿造的不像，拿到外面也不能用
    ，乃向丙○○說不要再印，並無行使偽造紙幣之意圖。再伊僅偽造千元偽鈔二十
    七張，至丙○○提供給警察之二張偽鈔非伊電腦所列印，伊懷疑係警察利用線民
    丙○○引誘伊犯罪，當初丙○○並幫忙伊剪裁偽鈔云云。惟查：
(一)被告甲○○意圖供行使之用，於右揭地點，利用上開電腦設備等工具偽造新版一
    千元紙鈔等事實，業據其於警訊時供稱：「我是從九十二年四月一日二十二時許
    開始第一次印製偽鈔，共印製二十張Ａ４紙，每張可印製二至三張一千元偽鈔。
    沒有販售給任何人，我只送給毛豆（指丙○○）八張壹千元偽造．．．印製偽鈔
    是我自己一人印的，印製好之偽鈔是由我朋友「綽號毛豆」幫忙檢視及剪裁。」
    ，於檢察官偵查中供稱：「九十二年四月一日買了一台新的影印機、掃描器，印
    了十幾張，用了十張Ａ４的紙，每張可製二、三張偽鈔，只是好玩，並未對外流
    通。（是否給周八張偽鈔）對，是送給他的。（周是否與你共同（偽製偽鈔）沒
    有」，於原審供稱：「（問：印製扣案偽鈔是否準備拿去用？）有想要拿去用。
    （問：你準備如何用？）準備拿去償還我的欠債。．．．（問：為何想印製偽鈔
    去還債？）因當時公司倒閉，薪水無著，身上只有三千元，欠人二萬一千元債務
    ，．．．父親中風，眼睛眼瞎，有三個小孩要養，所以出此下策」、「（問：是
    否承認犯罪？）承認」等語不諱（見原審九十二年五月七日訊問筆錄第五、六頁
    、原審九十二年六月二十五日審判筆錄第六頁）。
(二)雖被告供稱係自九十二年四月一日二十二時許開始製造偽鈔云云，惟證人張琪其
    於警訊時供稱伊於三月間即目睹被告製造偽鈔（偵查卷第三十頁），而衡情製造
    偽鈔除需有設備外，尚需有一定之技術，且經多次操作，非一次可成，參以本件
    九十二年四月二日為警查獲之偽鈔，已有部分屬偽造完成之成品，足見被告於九
    十二年三月間即已開始著手偽造紙鈔。至證人丙○○於警詢時固供稱：「依我所
    知已完成新台幣一十餘萬，均已流入市面，有綽號『文龍』、『阿林』等人以一
    比四（四千元真鈔換十張千元偽鈔）向他購買，再流入市面換取真鈔。今年二月
    間開始（偽造）」等語，惟關於是交易完成，與其於原審供稱：「（是否認識綽
    號小虎、阿林仔、阿卿、阿倫、亞莉之朋友？）認識。（是否知道上開五人有販
    售偽鈔？）我只知道他們曾向被告購買，但有無交易成，我不知道。（如何得知
    上開五人有向被告購買偽鈔？）由阿忠口中得知的。」等語不符，且為被告所否
    認，復乏證據證明與事實相符，自難認定被告有製造完成其他偽鈔並持以行使，
    或於九十二年二月間即有開始偽造紙鈔之犯行。
(三)本件在被告及丙○○上開住處，先後搜索扣得之如附表一編號一、附表二所示新
    版一千元券十九張、八張，經送請中央銀行發行局鑑定結果，認定該等鈔券均係
    以彩色噴墨方式仿印，無隱藏字及凹版紋凸起效果，紙質與真鈔不同，部分偽鈔
    繪製仿紙張螢光纖維絲，以灰色墨在紙張背面仿水印及以燙印薄膜（含面額數字
    ）與灰色墨仿鈔券正面五段裸露部分等方式加工，號碼ＨＭ９１８５９５ＷＤ、
    ＧＮ１６９１６９ＶＤ之鈔券採噴墨方式仿折光變色油墨，有中央銀行發行局九
    十二年四月二十三日台央發字第○九二○○二六二三九號函可稽（見偵查卷第一
    一五、一一六頁），且被告於原審調查及審理中供承：「（問：偽鈔上的防偽壓
    線條如何製作？）先用指甲油劃線後，再以針挑出一○○○字樣，．．．（問：
    印製偽鈔地點是否在深坑的一家廢棄醫院？）是，我住在裡面」等語（見原審九
    十二年六月二十五日審判筆錄第四、七頁），足認該等鈔券確屬偽鈔無訛。再該
    等偽鈔係以電腦圖檔經由電腦控制彩色印表機列印後，加工製造而成，所用紙質
    雖與真鈔不同，且無隱藏字及凹版紋凸起效果，惟已幾可亂真，倘夾雜於真鈔中
    ，或於光線不明處，或未經仔細辨認，已足使一般民眾誤認為真鈔。
(四)此外，並有扣案如附表一編號二所示被告所有用以充作偽造範本之一千元真鈔一
    張（號碼ＨＭ９１８５９５ＷＤ）及如附表一編號四至六、附表三編號一、二、
    三、五所示之偽造工具一批及偽鈔成品、半成品、瑕疵品、切割碎片等扣案可憑
    。
(五)被告雖辯稱係警察利用丙○○慫恿伊偽造千元紙鈔，且查扣製造偽鈔工具及偽鈔
    上均有丙○○及其女友張琪其之指紋，足證其二人有共同參與製造偽鈔犯行，並
    請求查驗其上指紋及傳訊證人丁○○（見原審卷第八十至八十二頁）。惟按證人
    或當事人於案發之初之供述，較少權衡利害得失或受他人之干預，較之事後翻異
    之詞為可信，即所謂案重初供，故除非可證明其更異之詞與事實相符或其初供係
    虛偽者外，自不得任意捨棄初供於不採（最高法院八十三年度台上字第三二四三
    號裁判要旨參照）。經查：被告於警、偵訊中均一再供稱：「．．．印製偽鈔是
    我自己一人印的」、「（問：周《寶章》是否予你共同偽《造紙》鈔？）沒有」
    、「（問：丙○○任何工作？）他未分擔工作」等語（見偵查卷第十、八十六頁
    正面、一一一頁反面），雖其嗣翻異前詞，改稱：「（問：印好偽鈔之後如何加
    工？）印好之後，就交給丙○○加工（劃螢光線仿水印、燙印薄膜等）」云云，
    但與證人張琪其於原審調查中證稱：「白紙上就有一條燙金線，誰做的我不知道
    ，他（指被告）交給丙○○時就做好了」等語不符（見原審九十二年五月二十九
    日訊問筆錄第十一頁），顯見事虛，自難任意捨棄初供於不採。至證人丁○○於
    本院固證稱：「當時我跟被告、丙○○及張琪其一起去打麻將，丙○○說被告有
    電腦，要找被告印偽鈔。．．．被告跟丙○○講說只是印好玩的，不要拿出去。
    ．．．甲○○跟丙○○講說，叫他們自己留著，不要拿出去花，可以留作紀念。
    紙是丙○○剪裁，浮水印花是丙○○刻的。（丙○○或者張琪其有沒有碰觸過那
    個電腦？）有。（何時、地？）案發的前幾天打麻將時。」，惟與其於檢察官偵
    查中供稱：「（是否與吳共同偽幣）沒有，也沒看過他作偽鈔，昨日才知此事，
    吳未曾拿偽幣給我，不知他有無將偽幣流通在外」等語有間，況其於本院亦證稱
    ：「（丙○○怎麼碰觸或操作電腦？）我在看電視，沒有注意。（沒有注意你怎
    麼知道有碰？）他們走過去要商量，我想他們走過去應該有碰。」，語意揣測，
    自不足證明被告所辯屬實。再丙○○或其女友張琪其係為便利警方破案，乃在被
    告製造偽鈔過程中，施以助成（詳如後述），自難以其等在本件製造偽鈔之工具
    及偽鈔留下指紋，即認定彼等係屬共犯，是以被告請求查驗扣案之製造偽鈔工具
    及偽鈔上是否有丙○○及其女友張琪其之指紋，即無必要。
(六)證人丙○○於獲知被告涉有偽造鈔券之犯行後，即於九十二年三月三十一日將上
    情告知台北市政府警察局松山分局五分埔派出所員警葉家宏及內政部警政署刑事
    警察局偵四隊員警王正誠，前開員警並指示其繼續注意案情發展等情，業據證人
    丙○○於原審調查中供明在卷（見原審九十二年五月二十九日訊問筆錄第三至九
    頁），且證人張琪其於原審調查時結證：「（問：知否被告印製偽鈔後，有無向
    司法警察機關檢舉？）有，我和丙○○去五分埔派出所，當天我們有將被告給我
    們的偽鈔交給葉警員，後來王正誠警員幫丙○○做筆錄，警員叫我們以後不要再
    去那個地方，王警員說等到有成品完成之後再交給他」等語（見原審九十二年五
    月二十九日訊問筆錄第十頁），證人即台北市政府警察局松山分局五分埔派出所
    警員葉家宏於偵查中證述：「張（琪其）因前有案與我認識，張（琪其）主動告
    知稱其男友丙○○有一偽鈔線索．．．做筆錄當天我有見到偽鈔」等語（見九十
    二年四月二十八日偵訊筆錄，另行裝訂），證人即內政部警政署刑事警察局偵四
    隊員警王正誠於偵查及原審審理時分別證稱：「（問：如何與丙○○連絡上？）
    是張琪其與周（寶章）至五分埔派出所找葉家宏警員，由葉警員帶該二人至本局
    ，二人先以口頭報告．．．三月三十一日，周（寶章）帶偽鈔．．．至本局，我
    請他提供二張」、「因丙○○、張琪其所講的嫌犯都只是綽號，我們問丙○○、
    張琪其有關嫌犯的手機號碼後，開始查詢手機的使用者姓名，並請丙○○在刑事
    警察局內製作線民筆錄，因丙○○表示與葉家宏警員較熟悉，所以到五分埔派出
    所敘述案情並蓋章。當時丙○○交給我二張偽鈔（庭呈影本），我以二張真鈔向
    他換，我就製作線民檢舉筆錄並交代他身上若尚有偽鈔不得使用，需要繳交警察
    機關，且交代丙○○若有更好的訊息要繼續與我們保持聯絡，他表示這二張偽鈔
    是從綽號「阿明」（台語）處取得，事後丙○○、張琪其打電話表示要提供更正
    確的訊息，我們約在五分埔派出所見面，當天丙○○表示偽鈔上的壓線條的機器
    壞了，要進口機器，要我們再等等，我們未料到第二天就被新店分局將案子衝掉
    了，我們與新店分局就本案完全沒有辦案上的聯絡。」等語（見九十二年四月二
    十八日偵訊筆錄，另行裝訂，及原審九十二年六月二十五日審判筆錄第三頁），
    並有卷附檢舉筆錄一份在卷足憑，而衡情丙○○與被告於案發如有偽造鈔券之犯
    意聯絡或行為分擔，為避免自己參與犯罪之事跡敗露，當無在未被查獲前，即向
    員警檢舉之理。另證人丙○○於警訊時雖自承有幫忙甲○○切割已偽造完成之偽
    鈔，惟其係檢舉之線民，自無共同參予偽造紙鈔之犯意，況其為取得證物，將已
    印製尚未切割之有瑕疵紙鈔切割，要難認有共同偽造紙鈔之故意。況台北縣政府
    警察局新店分局查獲被告偽造鈔券後，依被告女友丁○○之引導，前往丙○○住
    處搜索，僅查獲如附表二所示被告交與丙○○之一千元偽造鈔八張，此外，並無
    任何與製作偽鈔有關之器具或成品、半成品，有卷附丙○○出具之自願受搜索同
    意書、台北縣政府警察局新店分局扣押筆錄、扣押物品目錄表可參（見偵查卷第
    三十五至三十七頁），自不得僅憑被告事後翻異前詞，遽認丙○○有參與偽造幣
    券之加工行為。
(七)證人丙○○於九十二年三月三十一日前往內政部警政署刑事警察局檢舉時固提出
    千元偽鈔二紙，該偽鈔二紙，經本院送請中央印製廠鑑定結果，認定：「該等偽
    鈔係以彩色噴墨方式仿印，無凹版印紋凸起效果；紙質與真鈔不同，以螢光墨仿
    紙張螢光纖維絲；號碼：ＢＫ４５２３５７ＨＧ，水印以灰色墨仿製；安全線先
    燙印整條箔膜（含面額數字）再以灰色墨覆蓋仿鈔卷正面五段裸露部分；無左下
    角面額數字；無水印；安全線以燙印箔膜（含面額數字）仿鈔卷正面五段裸露部
    分；左下角面額數字以燙印箔膜仿折光變色油墨。」，有該廠九十三年四月五日
    中印發字第０九三０００一七三五號函在卷為憑，惟被告否認該二紙鈔係其偽造
    交付丙○○之物，且本院勘驗查扣之電腦硬碟檔案，千元偽鈔之號碼為ＨＭ九一
    八五九五ＷＤ、ＡＫ七三０三六０ＵＨ、ＣＬ二七八六五五ＵＲ、ＤＲＯ一四七
    三ＺＪ，另二百元偽鈔圖檔號碼為ＢＱ０五四四七八ＷＪ，有勘驗筆錄為憑，而
    前開查扣之偽鈔號碼係ＢＫ４５２３５７ＨＧ、ＢＫ２５７６３５ＸＤ，二者號
    碼不同，難認該查扣之偽鈔二紙係由扣案之電腦印製，再者，證人丙○○於前開
    檢舉時，係供稱：「（你今（三十一）日因何事到刑事警察局來）？我是來向警
    方檢舉我認識幾個朋友綽號：「阿林仔」、「小虎」、「阿卿」、「阿倫」、「
    亞莉」等人經常持有大批千元偽鈔及毒品並利用登報及網路的管道，提供民眾換
    仟元偽鈔，以一比四或一比五方式進行換偽鈔，目前已知有大量仟元偽鈔流入市
    面，嚴重迫害到國家與社會之金融體系，避免國家金融體系遭破壞及防止社會上
    毒品氾濫，請警方儘速將這些不肖之徒繩之以法所以我才會出面來向警方檢舉，
    請求警方偵辦。（你如何知道綽號：「阿林仔」、「小虎」、「阿卿」、「阿倫
    」、「亞莉」及「蘆筍」等人經常持有大批仟元偽鈔及毒品？他們有無電話聯絡
    ？）他們最近身上皆持有大批仟元偽鈔，找我幫忙，叫我問看看我朋友有沒有人
    要換仟元偽鈔，以一比四或一比五方式進行換偽鈔，並從身上取出一、二十張得
    仟元偽鈔給我看，我向他們聲稱從未見過仟元偽鈔是否可以拿一、二張仟元偽鈔
    借我看，他們便拿二張（一張成品一張半成品）仟元偽鈔向我炫耀，他們製作得
    多麼成功，數量要多少有多少，我才知道他們擁有大量仟元偽鈔他們還說要帶我
    去參觀他們工廠，我現在將取得這二張仟元偽鈔提供警方當作證物，他們經常從
    衣褲口袋裡無意中掏出毒品來嚇我一大跳，這些人應該都有毒品前科。警方所提
    供上述申請人的戶口卡片及前科資料照片影本供我指認我發現陳星同（
    一編號：Ｚ000000000）即是綽號：「阿林仔」，廖國強（
    編號：Ｚ000000000）即是綽號「小虎」，戴亞莉（
    Ｚ000000000）即是綽號「亞莉」，李中隆（
    0000000）即是綽號「蘆筍」無誤，其餘的人我就認識，但他們確實持有
    那些門號的行動電話手機在使用，進行各項毒品交易及交換仟元偽鈔聯絡之用。
    」等語，並未指明係被告持交其紙鈔，是雖證人王正誠、葉家宏證稱前開偽鈔係
    丙○○所交付，但亦不足證明丙○○係取自被告，亦即並不排除丙○○欲行邀功
    而另取得偽鈔持交警方之可能，是以被告所辯前開查扣之ＢＫ４５２３５７ＨＧ
    、ＢＫ２５７６３５ＸＤ偽鈔非其交與丙○○乙節，非不足取，自難認定被告有
    製造該二紙偽鈔之事實。
(八)本件在丙○○住處搜索扣得之如附表二所示新版一千元券八張，經鑑定結果，係
    屬偽鈔，有如前述，雖證人張琪其於原審證稱：「（被告交給丙○○的八張偽鈔
    ．．．）．．．不過都是瑕疵品，他說要給丙○○作為紀念。」等語，惟查：偽
    造紙鈔之製造過程，每因仿印技術未臻成熟，致無法與真品全然相同，但既可充
    作真鈔矇混行使，即屬偽鈔完成，參諸證人張琪其於原審同時證稱：「（被查獲
    前，被告是否曾拿偽鈔半成品給你們？）是，他叫我們去洗錢，但我們不敢，因
    左下角一千元還沒印製好。（被告有無叫你們將左下角一千元補上去？）他原本
    要將印錯的廢紙上的一千元字樣剪下來，但後來沒補。（既然沒有一千元的字樣
　　，如何拿去洗錢？）被告說沒有人會注意。（你怎麼知道被告交給丙○○的偽鈔
　  是瑕疵品？）因很明顯，同一張偽鈔上有兩個重複的影像。」等語自明，是本件
    前開扣案之偽鈔八張，即令有部分瑕疵，仍屬製作完成之成品而非半成品，否則
    被告即無交付丙○○之可能，被告自已成立偽造幣券既遂罪。再偽造幣券，係屬
    重罪，若非意在供行使之用，當無任意花費購置電腦等物品偽造之可能，觀之證
    人張琪其前開證詞，亦見被告偽造幣券之目的，係意圖供行使之用，被告辯稱係
    一時好玩而偽造云云，證人丁○○於本院證稱：「被告跟丙○○講說只是印好玩
    的，不要拿出去。．．．甲○○跟丙○○講說，叫他們自己留著，不要拿出去花
    ，可以留作紀念。」，均無非飾卸或迴護被告之詞，不足採信。
(九)本件被告係認為丙○○參與或協助製作偽鈔始朋分交付丙○○如附表二所示新版
    一千元券八張，難認意在行使或意圖供行使之用而交付於人，而丙○○係為配合
    警方辦案始向丙○○取得前開偽鈔，亦無收受偽鈔之真意，自難認定被告另犯行
    使偽造幣券或意圖供行使之用而交付於人罪，附此敘明。
(十)綜上所述，本件事證明確，被告前開偽造千元紙鈔之犯行，洵堪認定。
二、按中央銀行為國家銀行，依中央銀行法第十三條第一項之授權規定，發行中華民
    國貨幣。而中華民國貨幣為新臺幣；新臺幣不得偽造、變造、故意毀損，亦不得
    仿造或販賣、公開陳列其仿造品；其硬幣並不得意圖營利予以銷毀。違者，依妨
    害國幣及其他有關規則處罰。八十九年一月二十六日公布，並自同年七月一日起
    施行之中央銀行發行新臺幣辦法第一條、第二條、第五條第一項分別定有明文。
    新臺幣既屬我國貨幣，意圖供行使之用，而偽造新臺幣一千元鈔券之行為，自應
    依妨害國幣懲治條例第三條第一項規定論處。惟此所謂「意圖供行使之用」，祇
    須有圖供行使之用犯意為已足，不以果已行使為必要，亦不限於係自己行使或他
    人行使。本件被告並無制作新臺幣鈔券之權限，竟利用電腦及掃描器等設備掃描
    真鈔，再以印表機列印加工，印製成偽鈔，企圖混充真鈔行使，核其所為，係犯
    妨害國幣懲治條例第三條第一項之偽造幣券罪。又刑法上之連續犯，係指有數個
    獨立之犯罪行為，基於一個概括的犯意，反覆實施數個構成要件相同之行為，侵
    害數個同一性質之法益，其實施之數行為間，有先後次序可分，均可獨立成罪，
    惟因法律之擬制，視為一罪，為裁判上一罪；如若該項犯罪係由行為人以單一之
    犯意，單一之行為，持續侵害一個法益，縱令在未完成犯罪前，其各個舉動，已
    與該罪之構成要件完全相符，但在行為人主觀上對其各個舉動，不過為犯罪行為
    之一部分，無先後次序可分，非可獨立成罪，應為單純一罪，不能以連續犯論。
    查被告雖自九十二年三月間某日起，在上開住處印製偽鈔，然偽造之過程，或因
    墨色不佳或因仿印技術未臻成熟，並非一開始偽造之偽鈔即可混充真鈔使用，其
    開始摹擬與印造樣品，以迄仿印事成，目的在於偽造足堪混充新版一千元鈔券行
    使，縱偽造之鈔券非僅一張，所侵害之法益同一，摹擬、付印之偽造行為又難以
    強行割裂先後，應僅論以單純一罪。被告曾因施用毒品案件，經臺灣板橋地方法
    院於八十八年十二月三十一日以八十八年度易字第四○三七號判處有期徒刑五月
    確定，於八十九年八月三十一日易科罰金執行完畢，有本院被告全國前案紀錄表
    在卷為憑，於五年以內再犯有期徒刑以上之本罪，為累犯，應依法加重其刑（僅
    就有期徒刑及罰金刑部分加重其刑，無期徒刑部分，依法不得加重）。
三、原審認定被告罪證明確，因予論罪科刑，固非無見。惟查：（一）扣案如附表一
    所示之偽造千元紙鈔十九張，計ＨＭ９１８５９５ＷＤ號十一張、ＧＮ１６９１
    ６９ＶＤ號三張、ＣＬ２７８６５６ＵＲ號一張、ＣＬ0000000ＵＲ號一
    張、ＣＬ２５７６２６號一張、ＷＥ８２８５２６ＥＶ號一張、ＷＥ８２８５５
    ８ＥＶ號一張，另扣案如附表二所示之偽造千元紙鈔八張，計ＨＭ９１８５９５
    ＷＤ號七張，ＣＬ0000000號一張，有該偽造之千元紙鈔二十七張扣案為
    憑，乃原判決認定偽造之千元紙鈔ＣＬ２７８６５６ＵＲ號三張、ＷＥ８２８５
    ２６ＥＶ號二張，ＨＭ９１８５９５號七張，ＣＬ２７８６５６號一張，已有未
    洽。（二）原審於理由欄已論及如附表三編號六之半成品偽鈔一張，係被告為警
    查獲後配合警員採證示範所印製，僅得為犯罪之佐證，不得併予沒收，惟主文欄
    未將該部分排除，仍予沒收，亦有未當。（三）扣案如附表一編號三、附表三編
    號四所示之紙片及瑕疵品，雖不具價值，然仍係被告所有供偽造紙鈔犯罪所用之
    物，應依刑法第三十八條第一項第二款宣告沒收，原審認係被告所有因犯罪所得
    之物，尚有未洽。被告上訴意旨，否認有犯罪之故意，雖無足取，查原判決既有
    上開可議，要屬無可維持，應予撤銷改判，爰審酌被告因經商失敗，無力清償欠
    款，不思以正途賺錢，竟意圖供行使之用，鋌而走險，偽造新版一千元鈔券，雖
    偽造之鈔券尚未流入市面，但仍有擾亂國家金融秩序之虞，暨其犯後態度、素行
    、智識程度、家庭狀況等一切情狀，量處如主文第二項所示之刑，以示懲儆。扣
    案如附表一編號一、附表二及附表四所示之偽鈔計二十七張，係偽造之幣券，均
    依妨害國幣懲治條例第六條規定沒收。扣案如附表一編號一、附表二所示之偽鈔
    計二十七張，係偽造之幣券，均扣案如附表一編號二、四、五、六及附表三編號
    一、二、三、五所示之物，係被告所有供犯罪所用或預備犯罪所用之物，均依刑
    法第三十八條第一項第二款規定沒收（最高法院八十年度台上字第一二四號裁判
    要旨參照）。另扣案如附表一編號三、附表三編號四所示之紙片及瑕疵品，雖不
    具價值，然仍係被告所有因犯罪所用之物，亦均依刑法第三十八條第一項第二款
    宣告沒收。至扣案如附表四所示之偽鈔計二張，雖係偽造之幣券，但無法證明係
    被告偽造，或與本案有關，乃不為沒收之諭知。再(1)為警扣得之美工刀二支、鐵
    尺一支、號碼章一個及切割器一台，尚乏證據證明係被告所有供本件犯罪所用之
    物，(2)被告用以偽造之指甲油、牙籤均未扣案，且無證據證明現尚存在，(3)如附
    表三編號六所示尚未切割之一千元偽鈔半成品一張（號碼：ＨＭ９１８５９５Ｗ
    Ｄ），為被告為警查獲後配合員警採證示範時所印製之物，僅得為其犯罪之佐證
    ，均不得宣告沒收，附此敘明。
據上論斷，應依刑事訴訟法第三百六十九條第一項前段、第三百六十四條、第二百九
十九條第一項前段，妨害國幣懲治條例第三條第一項、第六條，刑法第十一條、第四
十七條、第三十八條第一項第二款、罰金罰鍰提高標準條例第一條前段，判決如主文
。
本案經檢察官吳國南到庭執行職務
中　　　華　　　民　　　國　　九十三　　年　　　五　　　月　　 十九 　　日
                              臺灣高等法院刑事第六庭
                                  審判長法  官  陳　春　秋
                                        法  官  王　麗　莉
                                        法  官  高　明　哲
右正本證明與原本無異。
如不服本判決，應於收受送達後十日內向本院提出上訴書狀，其未敘述上訴之理由者
並得於提起上訴後十日內向本院補提理由書（均須按他造當事人之人數附繕本）。
                                        書記官  李  垂  福
中　　　華　　　民　　　國　　九十三　　年　　　五　　　月　　 二十 　　日
附錄：本案論罪科刑法條全文
妨害國幣懲治條例第三條
 (偽造與變造幣券罪)
意圖供行使之用，而偽造、變造幣券者，處無期徒刑或五年以上有期徒刑，得併科五
千元以下罰金。
附表一：（扣押地點：台北縣深坑鄉○○路○段一○三號三樓）
一、偽造之新台幣一千元紙鈔十九張（號碼：ＨＭ９１８５９５ＷＤ十一張、ＧＮ１
    ６９１６９ＶＤ三張、ＣＬ２７８６５６ＵＲ一張、ＣＬ２７８６５５ＵＲ一張
    、ＣＬ２５７６２６ＵＲ一張、ＷＥ８２８５２６ＥＶ一張、ＷＥ８２８５５８
    ＥＶ一張）。
二、新台幣一千元真鈔一張（號碼：ＨＭ９１８５９５ＷＤ）。
三、偽鈔之切割碎條三條。
四、墨水四瓶。
五、剪刀一支。
六、木頭章（字樣：１０００）一個。
附表二：（扣押地點：台北縣深坑鄉○○路○段一四一巷一號四樓）
一、偽造之新台幣一千元紙鈔八張（號碼：ＨＭ９１８５９５ＷＤ七張、ＣＬ２５７
    ６２９ＵＲ一張）。
附表三：（扣押地點：台北縣深坑鄉○○路○段一○三號五樓）
一、電腦一組（含主機、螢幕、鍵盤、滑鼠）。
二、列印掃瞄影印機（三機一體，型號：ＨＰ  ＰＳＣ２１１０）一台。
三、掃描器一台。
四、一千元偽鈔瑕疵品及切割碎片一包。
五、空白影印紙八張。
六、尚未切割之新台幣一千元偽鈔半成品一張（號碼：ＨＭ９１８５９５ＷＤ，係被
　　告為警查獲後配合員警採證示範時所印製之物）。
附表四：
一、偽造之新台幣一千元紙鈔二張（號碼：ＢＫ４５２３５７ＨＧ一張、ＢＫ２５７
    ６３５ＸＤ一張）。
